臺灣澎湖地方法院刑事判決　　　　　　　　96年度易字第66號
　　公　訴　人　臺灣澎湖地方法院檢察署檢察官
　　被　　　告　丙○○
上列被告因竊盜案件，經檢察官提起公訴（96年度偵字第485號
），本院判決如下：
    主  文
丙○○竊盜，處有期徒刑參月，如易科罰金，以新台幣壹仟元折
算壹日。
    事  實
一、丙○○因常至甲○○工作之卡拉OK店唱歌消費，而得悉澎湖
    縣湖西鄉沙港村168號之1甲○○住處置有文石一批，竟意圖
    為自己不法之所有，自民國96年7月10日17時起至同月17日
    17時止，均於該期間之17時許，或僱用不知情之郭禮捷、蔡
    建彬至上開處所大門旁圍牆內搬運，或自己進入上開處所內
    搬運，陸續竊得文石共計26顆（無故侵入住宅及附連圍繞之
    土地部分未據起訴）。嗣經警循線查獲，在馬公市西文里13
    號之1內扣得文石24顆，另在馬公市前寮里1號旁鐵皮屋前扣
    得文石2顆。
二、案經甲○○訴由澎湖縣政府警察局馬公分局報告台灣澎湖地
    方法院檢察署檢察官偵查起訴。
    理  由
一、被告以外之人於偵訊中向檢察官所為之陳述，除顯有不可信
    之情況者外，得為證據，刑事訴訟法第159條之1第2項定有
    明文。又司法實務運作上，咸認偵查中檢察官向被告以外之
    人所取得之陳述，原則上均能遵守法律規定，不致違法取供
    ，其可信度極高，因而明定除顯有不可信之情況者外，得為
    證據。亦即，被告以外之人於偵查中向檢察官所為之陳述，
    原則上具有證據能力，於例外「顯有不可信之情況」，始不
    具證據能力。本件被害人甲○○及證人甘村上於檢察官訊問
    時，並無證據顯示係遭受強暴、脅迫、詐欺、利誘等外力干
    擾情形，或在影響其心理狀況致妨礙其自由陳述等顯不可信
    之情況下所為，渠等上開於偵查中向檢察官之所述，自均有
    證據能力。又扣押筆錄、扣押目錄表及收據、贓物認領保管
    單、刑案現場平面圖、刑案現場照片均係警方製作之文書、
    拍攝之照片，依刑事訴訟法第159條之4之規定，均有證據能
    力。
二、訊據被告丙○○對於上開時、地，或僱工或親自搬運文石計
    26顆等事實，坦承不諱，且有扣押筆錄、扣押目錄表及收據
    、贓物認領保管單、刑案現場平面圖、刑案現場照片等附卷
    可稽。惟其矢口否認有何竊盜犯行，辯稱：係甲○○答應送
    給伊的云云。經查：被告丙○○所辯受贈一情，核與被害人
    甲○○於偵查及本院審理中堅稱：伊未同意送文石給被告丙
    ○○，是丙○○去偷的等語不符，參諸被告丙○○自承其因
    唱歌關係而認識被害人甲○○，與甲○○並無私人交誼、互
    動等語，衡情被害人應無可能任意將價值不菲之文石贈與被
    告丙○○。雖證人甘村上於偵查中陳稱：伊有一次與被告丙
    ○○到甲○○工作之卡拉OK店內，當時店裡還有一、二個客
    人，伊有聽到甲○○說她家裡有文石，丙○○如果喜歡可以
    自己去拿云云。惟證人甘村上另陳稱：伊不知道甲○○與丙
    ○○對談多久，亦不知道細節，渠等在談話時伊有時在唱歌
    ，所以渠等談什麼伊也不知道等語，足見證人甘村上斯時係
    處於聲音嘈雜之歌唱處所，且僅注意專心於歌唱，難認其可
    正確無誤得悉被害人甲○○與被告丙○○之談話內容，其上
    開所稱「伊有聽到甲○○說她家裡有文石，丙○○如果喜歡
    可以自己去拿」云云，應非真切，尚難遽信。
三、綜上各情以觀，事證明確，被告丙○○竊盜犯行堪以認定，
    應予依法論科。
四、核被告所為，係犯刑法第320條第1項竊盜罪。被告利用不知
    情之郭禮捷、蔡建彬竊盜部分，係屬間接正犯。又文石有一
    定之重量，搬運不易，被告陸續偷取搬運之行為，應係出於
    單一竊盜犯意，且犯罪時、地密接，又係侵害同一財產法益
    ，為接續犯，僅成立一竊盜罪。爰審酌被告犯後飾詞強辯，
    毫無悔意；惟其無前科紀錄，素行尚佳等一切情狀，量處如
    主文所示之刑，並諭知易科罰金之折算標準。
據上論斷，應依刑事訴訟法第299條第1項前段，刑法第320條第1
項、第41條第1項前段，刑法施行法第1條之1，判決如主文。
本案經檢察官乙○○到庭執行職務。
中　　華　　民　　國　　96　　年　　12　　月　　5　日
　　　　　　　　　      刑事庭  法　官  陳順輝
以上正本證明與原本無異。
如不服本判決，應於判決送達後10日內，向本院提出上訴狀（須
附繕本）。
中　　華　　民　　國　　96　　年　　12　　月　　5　日
　　　　　　　　　              書記官  王耀煌
附錄法條：
刑法第320條第1項
意圖為自己或第三人不法之所有，而竊取他人之動產者，為竊盜
罪，處 5 年以下有期徒刑、拘役或 5 百元以下罰金。
